Minutes et répertoires du notaire Mathurin PÉRIER, 10 juin 1589 - 3 septembre 1626 (étude XI)
Archives nationales
- Minutes de Mathurin PÉRIER, janvier 1589 - décembre 1626; MC/ET/XI/67 - MC/ET/XI/119
  - Minutes. 1610, janvier - 1610, juin, janvier 1610 - juin 1610; MC/ET/XI/90; registre
    - COLLÉGE du CARDINAL-LEMOINE § Marché de charpenterie, par Charles ROUSSEAU, charpenterie, à Eloi de NEUFVILLE, receveur du. ... pour la construction d'un petit logis destiné à la demeure du jardinier du. .., 20 mars 1610; MC/ET/XI/90; fol. II/C/IIII/XX/
      marché; Rousseau, Charles; Neufville, Eloi de
    - CHARPENTERIE (marché de) § Promesse par Charles ROUSSEAU, maître charpentier à Paris à Eloi de NEUFVILLE, receveur et procureur du Collège du Cardinal Lemoine, de faire tous les ouvrages de charpenterie nécessaires à la construction d'un petit logis pour la demeure du jardinier du collège, moyennant huit vingts livres, 20 mars 1610; MC/ET/XI/90; fol. II/C/IIII/XX/
      marché; Rousseau, Charles; charpentier
    - LATOURLANDRY (Jean de) chevalier, comte de Châteauroux § Transport par Jean de LATOURLANDRY pour lui et pour Marguerite de CHATEAUBRIAND, sa soeur, à présent logé à Paris, au Cheval blanc, rue Jean-Tison, à Jean de BUEIL, chevalier des ordres du Roi, premier et grand échanson de France., 22 mars 1610; MC/ET/XI/90; fol. II/C/IIII/XX/V
      Latourlandry, Jean de
    - COLOMBEL (Geneviève) fille de défunt Robert COLOMBEL, marchand libraire à Paris et de Geneviève LECONTE § Mariage de Nicolas SAIGET, maître passementier-boutonnier[demeurant rue de la Cossonnerie fils de défunt Jean SAIGET marchand à Langres et de Guilette BOULLAY. § Mariage de Nicolas SAIGET et de Geneviève COLOMBEL.] à Paris et de Geneviève COLOMBEL[de Geneviève COLOMBEL, fille de défunt Robert COLOMBEL et de Geneviève LECONTE], 25 mars 1610; MC/ET/XI/90; fol. II/C/IIII/XX/XI
      contrat de mariage; Colombel, Geneviève; Colombel, Robert; Saiget, Nicolas
    - DURUSSEAU Professeur en philosophie § Mariage de Geneviève COLOMBEL, fille de défunt Robert COLOMBEL, marchand libraire à Paris, en présence de Messire DURUSSEAU, ami., 25 mars 1610; MC/ET/XI/90; fol. II/C/IIII/XX/XI
      contrat de mariage
    - Devis et marché de maçonnerie par Jean Cottin, maître maçon, à Nicolas Cressé, notaire au Châtelet, comme tuteur de Marie Nivelle, et à Nicolas Le Roux, marchand, bourgeois de Paris, propriétaire pour 2/3 d'une maison sise au coin des rues Saint-Honoré et Saint-Vincent, ladite Nivelle, pour un tiers, pour ladite maison., 27 mars 1610; MC/ET/XI/90; fol.0306
      devis; marché; Saint-Honoré (rue); Saint-Vincent (rue); Cottin, Jean; Cressé, Nicolas (15..-16..); Le Roux, Nicolas; Nivelle, Marie; commerçant; maçon; notaire
    - MACONNERIE (marché de) § Devis d'ouvrages de maçonnerie à faire en une maison sise au coin des rues Saint-Honoré et Saint-Vincent, par Jean COTTIN, maître maçon à Paris, à Nicolas CRESSE, notaire au Châtelet et Nicolas LEROUX, marchand bourgeois de Paris, moyennant vingt-six livres., 27 mars 1610; MC/ET/XI/90; fol. III/C/VI
      devis; marché; Cottin, Jean; Cresse, Nicolas; Le Roux, Nicolas; maçon
    - IMPRIMEUR (Me) (Apprentissage) § Mise en apprentissage par Jean CLEMENT, marchand à Troyes, à présent à Paris, procureur de Denis CLEMENT, son frère, marchand à Troyes, pour 4 ans, de Denis CLEMENT, son neveu, chez Pierre SEVESTRE, maître Apprentissage IMPRIMEUR à Paris, moyennant 60 livres., 31 mars 1610; MC/ET/XI/90; fol. III/C/XX
      contrat d'apprentissage; Sevestre, Pierre
    - COUVERTURE de MAISONS (marché de) § Marché par Guillaume AMIART, maître couvreur à Paris,[ à Eloi de NEUFVILLE, procureur et receveur du] aux Principal et boursiers du collège du Cardinal Lemoine, pour couvrir de tuiles et faire tout ce qui est nécessaire à la couverture du petit logis construit de neuf pour la demeure du jardinier du Collège, moyennant 50 livres., 1er avril 1610; MC/ET/XI/90; fol. III/C/XXIII
      marché; Amiart, Guillaume
    - PEINTRE (Me) HEBERT (Claude) et Claude BERAULT, sa femme, rue de la Petite-Truanderie § Quittance de rachat par. .. et autres., 2 avril 1610; MC/ET/XI/90; fol. III/C/XXXI
      quittance; Hebert, Claude
    - CORDIERS (rue des) Maison à l'enseigne du Barillet § Bail par les boursiers du Collège de Fortet, pour 3 ans, à Pierre VALLET, maître en fait d'armes demeurant en la Maison à l'enseigne du Barillet, de ladite maison, appartenant au Collège, moyennant 150 livres de loyer annuel., 5 avril 1610; MC/ET/XI/90; fol. III/C/XXXVII
    - VALET de GARDE-ROBE du Roi VITRY (François de) étant à Paris à la suite de la Cour § Procuration de François de VITRY, 6 avril 1610; MC/ET/XI/90; fol. III/C/XXXV
      procuration; Vitry, François de
    - Quittance par Claude Hébert, maître peintre, et sa femme, Claude Bérault, demeurant rue de la Petite- Truanderie, et par les autres membres de la famille Bérault, à Jacques Sevin, conseiller du roi, auditeur à la Chambre des comptes, de 1 600 l. pour le rachat 100 l. de rente, héritées de leur tante Marie Bérault., 12 avril 1610; MC/ET/XI/90
      Documents du Minutier central concernant les peintres, sculpteurs et graveurs au XVIIe siècle (1600-1650), par Marie-Antoinette Fleury et Martine Constans, tome II [études XI à XX, 2445 actes], Paris, Archives nationales, 2010, notice n°1013 (instrument de recherche imprimé dématérialisé, certaines notices sont plus détaillées dans la version intégrale accessible en ligne par la rubrique 'Autres instruments de recherche', voir contexte dans le Plan d’orientation général - Notaires de Paris, guides thématiques du Minutier).
    - PERPIGNAN (rue CHAMPROSAI dit) Maison et jeu de paume sis § Titre nouvel par René GUYOT, juré vendeur et contrôleur de vins demeurant rue CHAMPROSAI dit PERPIGNAN, à cause d'une rente à prendre sur la rue CHAMPROSAI dit PERPIGNAN, 19 avril 1610; MC/ET/XI/90; fol. III/C/LXX
      titre nouvel; Perpignan, rue Champrosai dit
    - Testament olographe de Jean Galland., 20 avril 1610; MC/ET/XI/90; fol. III/C/LVIII/B/
      Testament olographe de Jean Galland, principal du collège de Boncourt, prieur de la Madeleine de Croix val et de Saint-Gilles de Montoire, en bonne santé.
      Recommandation de son âme à Dieu par l'intercession de la Vierge Marie et des Saints.
      'Or affin que l'on cognoisse ma profession de foy je proteste la sacrée magesté divinne combien que depuis trente cinq ans et plus j'ay esté curieux d'entendre les disputes des principaux hereticques, ce neanmoins par une grace specialle de Dieu je n'ay oncques desvoyé en ung seul point de la religion catholique, apostolique et romaine ediffiée sur la ferme pierre ...'.
      Élection de sépulture en la chapelle du collège de Boncourt, auprès de la tombe de Pierre Galland.
      Legs de ses deux maisons et des rentes qu'il possède au collège en faveur d'une messe qui sera dite le 15 mai et d'un repas de 18 livres offert par le principal en faveur des régents en la salle du collège.
      Legs divers à ses serviteurs.
      Legs d'une coupe d'argent doré à son médecin.
      Institution de Philippe Galland, son neveu, comme héritier.
      Choix de Maurice Gousselin comme exécuteur testamentaire.
      Documents du Minutier central des notaires de Paris, Ronsard et ses amis [288 actes], par Madeleine Jurgens, à partir des dépouillements de Xenia Pamfilova, Paris, Archives nationales, 1985, p. 369, notice n° 249 (instrument de recherche imprimé dématérialisé, certaines notices sont plus détaillées dans la version intégrale accessible en ligne par la rubrique 'Autres instruments de recherche', voir contexte dans le Plan d’orientation général - Notaires de Paris, guides thématiques du Minutier).
      Documents du Minutier central des notaires de Paris, Ronsard et ses amis, par M. Jurgens, à partir des dépouillements de X. Pamfilova, Paris, Archives nationales, 1985, 488 p.
      testament; Galland, Jean
    - BOUCHERIES du faubourg Saint-Victor sur la terre et seigneurie de l'abbaye Saint-Victor § Accord entre Nicolas DUPUIS, bourgeois de Paris, propriétaire des BOUCHERIES du faubourg Saint-Victor et Claude LEFEBURE, marchand boucher audit faubourg., 21 avril 1610; MC/ET/XI/90; fol. III/C/LXXV
    - Prise de possession par Philippe Galland, maître ès arts en l'université de Paris de la principauté du collège de Boncourt., 21 avril 1610; MC/ET/XI/90; fol. 361
      Collèges et université de Paris au XVIe siècle (env. 9000 actes), par Madeleine Jurgens, Pierre-Yves Louis, Agnès Masson et Xenia Pamfilova, v. 1950, 1985-1994. (fichier papier entièrement dématérialisé; voir contexte dans le Plan d’orientation général - Notaires de Paris, guides thématiques du Minutier).
      Date de création de la notice: 2007
      Galland, Philippe
    - BLACUOD (Henri) Docteur en la faculté de Médecine de Paris § Legs par Henri BLACUOD comme exécuteur testamentaire de défunt Jacques LANGENS, prêtre écossais et docteur en la faculté de théologie de Paris, à MM. du Collège de Sorbonne., 26 avril 1610; MC/ET/XI/90; fol. III/C/LXXII
      délivrance de legs; Blacuod, Henri (1588-1634)
    - BOURBON (Charles de) comte de SOISSONS § Sommation de Claude VOILLE, procureur en Parlement, agissant comme procureur de Charles de BOURBON [comte de SOISSONS ]et de la comtesse de SOISSONS., 26 avril 1610; MC/ET/XI/90; fol. III/C/IIII/XX/X
      Soissons, Charles de Bourbon, comte de
    - BEAUMANOIR (Jean de) Chevalier, seigneur, baron de LUSSE, demeurant à Paris rue du Boulloi, à l'enseigne de la Croix-Blanche, § Mariage de Jean de BEAUMANOIR et de Catherine de LONGUEVAL, veuve de Josias PAPIN, 30 avril 1610; MC/ET/XI/90; fol. IIII/C/IIII
      contrat de mariage; Lavardin, Jean de Beaumanoir (1551-1614, seigneur de); Longueval, Catherine de
    - PERCHERON (Noëlle) fille de défunt Noël PERCHERON et de Charlotte de HAVARD § Mariage de Furabras DU COUDRAY, écuyer, et de Noëlle PERCHERON Parmi les témoins pour Noëlle PERCHERON: Jean PERCHERON, conseiller et aumônier de la Reine, oncle, 9 mai 1610; MC/ET/XI/90; fol. IIII/C/XXXI
      contrat de mariage; Percheron, Noëlle
    - AVOINE (marché d') § Vente par François de RABUTIN, chevalier, seigneur et baron de BUSSY, à Jean de CHAMPREGNAULT, marchand bourgeois de Paris, demeurant rue de la Mortellerie, de 25 muids d'avoine à compte 51 pichets par muid, moyennant 45 livres le muid, 14 mai 1610; MC/ET/XI/90; fol. IIII/C/LI
      acte de vente
    - PETIT (Antoine) Conseiller et premier médecin du Roi, à présent logé à Paris rue Saint-Honoré § Sommation d'Antoine PETIT et de Pierre LE PIAT, prévôt et juge ordinaire de Gien, à Edmée ROBERT, veuve de Jean de VILLIERS dont ils sont exécuteurs testamentaires., 17 mai 1610; MC/ET/XI/90; fol. IIII/C/XLI
      Petit, Antoine
    - MONT SAINTE-GENEVIÈVE Maison où pend pour enseigne le Berceau § Bail par les boursiers du collège de Champagne, dit Navarre, en présence de Marin GORET, sergent à verge au Châtelet qui se désiste, pour 6 ans, à Brice FOURNIER, marchand fripier à Paris, de la MONT SAINTE-GENEVIÈVE, moyennant huit vingt livres de loyer annuel., 24 mai 1610; MC/ET/XI/90; fol. IIII/C/LXII
    - L'AUBESPINE (Gabriel de) Conseiller du Roi en ses conseils d'état et privé, évêque d'Orléans, y demeurant, à présent logé à Paris au collège Saint-Jean-de-Latran. § Transport de rente par Gabriel de L'AUBESPINE à Charles RUELLE avocat au Conseil et Subrogation., 26 mai 1610; MC/ET/XI/90; fol. IIII/C/LXXII
      L'Aubespine, Gabriel de
    - ANGERS (notaire à) LECOURT (Jean) notaire à ANGERS y demeurant, à présent à Paris, logé rue de la Harpe. § Procuration de Jean LECOURT, 7 juin 1610; MC/ET/XI/90; fol. V/C/II
      procuration; Lecourt, Jean
    - CLEF (rue de la) (Place et masure à Saint-Marcel en la grande rue Saint-Médard depuis appelée) § Vente par la famille VINE à Pierre LECLERC, maître raquetier rue Bordelle, en la maison et jeu de paume du Condon, d'une rue de la CLEF, moyennant 16 sols parisis de rente et la somme de 105 livres, 16 juin 1610; MC/ET/XI/90; fol. V/C/IX
      acte de vente; Clef (rue de la); Leclerc, Pierre
    - Promesse par Nicolas Nourry, notaire au Châtelet demeurant rue Sainte-Geneviève, paroisse Saint-Etienne-du-Mont, à Antoine Parmentier, bourgeois de Paris., 17 juin 1610; MC/ET/XI/90; fol.0512
      promesse; Sainte-Geneviève (rue); Nourry, Nicolas; Parmentier, Antoine; notaire
    - Consentement par Nicolas Nourry, notaire au Châtelet demeurant rue Sainte-Geneviève, paroisse Saint-Etienne-du-Mont, à François Bunault, bourgeois de Paris., 21 juin 1610; MC/ET/XI/90; fol.0524
      ratification; Sainte-Geneviève (rue); Bunault, François; Nourry, Nicolas; notaire
    - RELIEUR DOREUR de LIVRES sur cuir, sur tranches (Apprentissage) § Mise en apprentissage par Maurice GOUSSELIN, bourgeois de Paris, pour 3 ans, de Barnabé GUESTIER, fils de défunt Martin GUESTIER et Mathurine CHALUMEAU, chez François MICHON, maître. .. à Paris,, moyennant 90 livres., 21 juin 1610; MC/ET/XI/90; fol. V/C/XXXVI
      contrat d'apprentissage; Gousselin, Maurice; Guestier, Barnabé; Guestier, Martin; Chalumeau, Mathurine; Michon, François
    - SAINT-BONNET-le-CHÂTEAU en Forez § Vente par Pierre RAYMOND, marchand à SAINT-BONNET-le-CHÂTEAU, se faisant fort de Bonnet RAYMOND, son frère, aussi marchand à SAINT-BONNET-le-CHÂTEAU, à Pierre GAUTINCHE, marchand émoulleur de grande force à Orléans, de grandes formes à tondre draps, marquées de la marque de SAINT-BONNET-le-CHÂTEAU[marchand à Orléans, de 100 paires de grandes FORMES à tondre draps marquées de la marque dudit Saint-Bonnet, moyennant 1500 livres.], 22 juin 1610; MC/ET/XI/90; fol. V/C/XXVII
    - METTAS (Jean) maître charpentier au faubourg Saint-Marcel, demeurant rue du Pot-de-Fer et Françoise MONAURY, sa femme § Bail amphithéotique par les boursiers du collège de Navarre, à. .., d'une place vide tenant à la rue Traversante et au collège, sur laquelle. .. devront faire bâtir., 22 juin 1610; MC/ET/XI/90; fol. V/C/LIIII
      bail; Mettas, Jean
    - LONGUEVAL (Antoine de) chevalier, sieur d'ARANCOURT § Constitution par Anne de MARIDOR, veuve de Antoine de LONGUEVAL[et par Etienne VEILLON, procureur en la cour de Parlement; Indemnité de Anne de MARIDOR demeurant ordinairement à La ville près de Beau voisin, à présent logée à Paris rue Saint-Honoré, à François GENTIL, procureur en la cour de Parlement. Indemnité., 26 juin 1610; MC/ET/XI/90; fol. V/C/XXXIIII
      Longueval, Antoine de; Maridor, Anne de
    - PETIT (Pierre) Bourgeois de Paris, demeurant en l'Hôtel de Lorraine § Promesse par Pierre PETIT, ayant droit de Monseigneur de VAUDEMONT, à Antoine ODENIER, praticien., 28 juin 1610; MC/ET/XI/90; fol. V/C/LI
      promesse; Petit, Pierre
  - Minutes. 1610, juillet - 1610, décembre, juillet 1610 - décembre 1610; MC/ET/XI/91; registre
    Joint un acte du 10 novembre.
    - FROMAGET (Jeanne) veuve de Jean JOHANNET, maître vitrier, demeurant en la maison de l'Echiquier Place Maubert § Testament de Jeanne FROMAGET, 1600 - 15 décembre 1610; MC/ET/XI/91; fol. III/C/LII; nombreux actes
      testament; Fromaget, Jeanne; Johannet, jean
    - LIBRAIRE (marchand) (Apprentissage) § Mise en apprentissage par François REZE, marchand libraire à Paris,[ demeurant rue des Amandiers] pour 5 ans, de Claude REZE, son fils, chez Charles SEVESTRE LIBRAIRE à Paris, moyennant 60 livres., 1er juillet 1610; MC/ET/XI/91; fol. II
      contrat d'apprentissage; Rezé, François; Sevestre, Charles
    - BARBIER-CHIRURGIEN (boutique de) § Transport par Françoise HENAULT, veuve de Simon CUOT, maître barbier-chirurgien à Paris, demeurant au Port Saint-Landry, à Georges DESBRUYERES, aussi maître barbier-chirurgien, au faubourg Saint-Victor, de son droit à la boutique de BARBIER-CHIRURGIEN, moyennant six-vingts livres., 3 juillet 1610; MC/ET/XI/91; fol. IIII
      transport de droits; Saint-Landry (port); Saint-Victor (faubourg); Carre, Pierre; chirurgien
    - LE MAISTRE (Jean) marchand bourgeois de Paris et messager juré en l'Université de Paris pour l'achevêché de Reims § Certificat de plusieurs écoliers étudiants en l'Université de Paris, au collège de Beauvais, à Jean LE MAISTRE, 7 juillet 1610; MC/ET/XI/91; fol. XVIII
      certificat; Le Maistre, Jean
    - CERTIFICAT § Attestation de Charles CANDOUL, Toussaint BILLOT et Jean CASSEL, écoliers étudiants en l'Université de Paris au Collège de Beauvais, à Jean LE MAISTRE, marchand, bourgeois de Paris, Messager juré en l'Université pour l'archevêché de Reims, 7 juillet 1610; MC/ET/XI/91; fol. XVIII
      attestation
    - BOUCHERIE de l'apport de Paris § Bail par Jean RUELLE, chanoine en l'église du Saint-Sépulcre et chapelain de la chapelle Sainte Marguerite en l'église Saint-Jean-en-Grève, pour 5 ans, à André BELLET, maître layetier-écrinier à Paris, de la banne ou échelle appliquée à boutique étant sous la grande BOUCHERIE de l'apport de Paris, moyennant 64 livres de loyer annuel., 10 juillet 1610; MC/ET/XI/91; fol. XL
    - PROFESSEUR en langues grecques et latines en l'Université de Paris COLOMBEL (Nicolas) Maître ès arts et PROFESSEUR en langues grecques et latines en l'Université de Paris demeurant rue Saint-Jean-de-Latran § Vente de terre par Nicolas COLOMBEL et autres.[ par Geneviève LECONTE, veuve de Robert COLOMBEL et par Nicolas COLOMBEL à Guillaume de CUCHON, laboureur, de terres en Picardie.], 10 juillet 1610; MC/ET/XI/91; fol. XXIIII
      acte de vente; Colombel, Nicolas
    - VALET de CHAMBRE de la feue reine mère du Roi COLLOT (Jacques) à présent logé rue des Trois-Portes § Transaction, 12 juillet 1610; MC/ET/XI/91; fol. XXVII
      accord; Collot, Jacques
    - ROCHECHOUART (René de) Chevalier des ordres du Roi, conseiller d'Etat et capitaine de 50 hommes d'armes de ses ordonnances, seigneur de MORTEMART § Déclaration au nom de Jeanne de SAULX, veuve de René de ROCHECHOUART, à Guy de RIEUX et Léonore de ROCHECHOUART son épouse., 14 juillet 1610; MC/ET/XI/91; fol. XXVI
      déclaration; Rochechouart, René de; Rieux, Guy de
    - Quittance de rachat par François Bunault, bourgeois de Paris, à Nicolas Nourry, notaire au Châtelet., 21 juillet 1610; MC/ET/XI/91; fol.0054
      quittance; acte de vente; Bunault, François; Nourry, Nicolas; notaire
    - GUINARD (Pierre de) écuyer, maître d'hôtel du prince de CONDE, à présent logé Place Maubert § Testament de Pierre de GUINARD, 21 juillet 1610; MC/ET/XI/91; fol. cinquante
      testament; Guinard, Pierre de
    - Marché de Michel Le Tourneur [signe Le Tourneus avec une tête d'homme] et Claude Sallé, maîtres peintres, demeurant l'un rue Galande et l'autre rue Dauphine, avec Antoine Bazin, Nicolas Rougeault et Antoine Ferrant, procureurs au Parlement, de ladite cour et de la communauté des avocats, pour les peintures de la chapelle de la grand'salle du Palais, moyennant 800 l. On nettoiera les figures de l'enclos de la chapelle: la Vierge Marie, Saint Jean, Saint Louis, Saint Charlemagne, Saint Nicolas, et un Roi priant; on raclera les vieilles couleurs jusqu'à la pierre et en peindra de nouvelles; on peindra le dos des figures, de fleurs sur champ d'azur de roche fin, et le dos de la Vierge, de vermillon fin semé de soleils d'or, au milieu desquels seront trois fleurs de lis d'or en champ d'azur. On peindra également les niches et chapiteaux des statues et, sur les lambris et voûte, plusieurs Anges tenant les armes de la Passion, sur champ d'azur de roche semé d'étoiles. On enrichira les côtés des voûtes et les piliers de la chapelle de fleurs de lis d'or. Les deux grandes figures de chaque côté seront peintes d'azur de roche semé de fleurs de lis d'or en relief. On fera une contre-table d'autel de la longueur du châssis au pied de l'autel et sa hauteur atteindra le piédestal de la Vierge, sur laquelle sera la Cène. Son épaisseur sera d'un pouce de roi et attachée à queue d'aronde. On peindra le tout ' d'un or fin et fines couleurs selon les ordonnances des peintres de ceste ville '. On refera aussi un piédestal à Saint Nicolas, pour le mettre à la hauteur de la Vierge, un petit enfant qui y manque, une main à une des figures, et un chapiteau sur l'image de Saint Nicolas semblable à celui qui est au-dessus du Roi priant. On peindra de couleur bois les dépendances de la chapelle dans lesquelles les présidents de la cour ont leur siège pour entendre le service divin. À la suite: - 1610, 3 décembre.- Quittance de parfait paiement., 26 juillet 1610; MC/ET/XI/91
      Documents du Minutier central concernant les peintres, sculpteurs et graveurs au XVIIe siècle (1600-1650), par Marie-Antoinette Fleury et Martine Constans, tome II [études XI à XX, 2445 actes], Paris, Archives nationales, 2010, notice n°1413 (instrument de recherche imprimé dématérialisé, certaines notices sont plus détaillées dans la version intégrale accessible en ligne par la rubrique 'Autres instruments de recherche', voir contexte dans le Plan d’orientation général - Notaires de Paris, guides thématiques du Minutier).
      Le Tourneur, Michel; Sallez, Claude
    - LIBRAIRE (marchand) à Paris HOUZÉ (Jean) et Anne BALLARD, sa femme § Quittance en présence de Jean HOUZÉ, 27 juillet 1610; MC/ET/XI/91; fol. LX
      quittance; Houzé, Jean
    - Quittance par Lucrèce Dugué,[ veuve de Robert BALLARD] en présence de Robert Ballard, valet de chambre du roi, de Marie Ballard, veuve d'Abraham Bierry, de Jean Houzé, marchand libraire, et d'Anne Ballard, sa femme, à Pierre Ballard, imprimeur du roi en sa musique, demeurant également rue Saint-Jean-de-Beauvais, à l'enseigne du Mont Parnasse, de 1.000 livres venant en déduction de la somme encore due par Pierre pour la vente à lui faite du fonds d'imprimerie., 27 juillet 1610; MC/ET/XI/91
    - AUMÔNIER de la Reine (conseiller et) PERCHERON (Jean) conseiller et AUMÔNIER de la Reine chanoine de l'église Collégiale Saint-Marcel, demeurant au cloître de l'église § Quittance; Promesse; Vente, 30 juillet 1610; MC/ET/XI/91; fol. L/XX/I, LXXII, etc
      acte de vente; quittance; Percheron, Jean; prêtre; chanoine
    - PETIT-MOINE (rue du) au faubourg Saint-Marcel § Trois actes concernant la vente d'une terre avec une maison bâtie, sises rue du PETIT-MOINE, par Jean PERCHERON, chanoine de l'église collégiale Saint-Marcel à Esme FONTAINE, jardinier à Saint-Marcel, 30 juillet 1610; MC/ET/XI/91; fol. LXXI; fol. LXXII; fol. LXXV
      acte de vente; Petit-Moine, rue du
    - PERCHERON (Jean) Conseiller et aumônier de la Reine, chanoine de l'église collégiale Saint-Marcel, résidant au cloître de lad. église § Promesse d'Esme FONTAINE, jardinier au faubourg Saint-Marcel, à Jean PERCHERON Vente par Jean PERCHERON aud. FONTAINE, d'une place et maison sises rue du Petit Moine aud. Saint-Marcel, 30 juillet 1610; MC/ET/XI/91; fol. LXXII; fol. LXXV
      acte de vente; Percheron, Jean
    - JARDINIER au faubourg Saint-Marcel FONTAINE (Esme) et Françoise ALLEGRAIN, sa femme § Quittance à Esme FONTAINE; Promesse de Esme FONTAINE; Vente à Esme FONTAINE, 30 juillet 1610; MC/ET/XI/91; fol. LXXI/LXXII/LXXV
      acte de vente; quittance; Fontaine, Esme
    - CONDÉ (Prince de) MOUTON (Nicolas) Pannetier de la maison du Prince de CONDÉ demeurant rue des Amandiers § Vente de terre à Sèvres par Nicolas MOUTON (A la suite, 1610, 5 août, désistement)[ à Antoine ADAM, maître tailleur d'habits à Paris, d'une petite masure contenant 1 arpent 1/2 de terre au terroir de SÈVRES moyennant huit vingt six livres], 3 août 1610; MC/ET/XI/91; fol. IIII/XX/VIII
      acte de vente; renonciation; Mouton, Nicolas
    - LAON § Indemnité par Jean GARLIER, a rocher de la maréchaussée de Vermandois demeurant à. .., à Nicolas CARRELIER, maçon à. .. pour toutes les poursuites qui pourraient être faites contre lui par les Gouverneur et échevins de. .. à cause des ouvrages de maçonnerie qu'il a faits au collège de. .., 15 août 1610; MC/ET/XI/91; fol. CVIII
      indemnité; Garlier, Jean; Carrelier, Nicolas